臺灣臺南地方法院民事判決
110年度重訴字第68號
原      告  第一商業銀行股份有限公司

法定代理人  邱月琴  
訴訟代理人  李苓瑋  


被      告  誠豐製材有限公司

兼法定代理  
人          林炯廷  
被      告  林重男  
            楊美慧  
            林吳玉瑛
上列當事人間請求清償債務事件，本院於民國110年4月28日言詞
辯論終結，判決如下：
    主      文
被告應連帶給付原告新臺幣壹仟伍佰肆拾壹萬伍仟陸佰陸拾參元
，及如附表一所示之利息及違約金。
被告應連帶給付原告美金貳拾參萬參仟伍佰肆拾點壹肆元，及如
附表二、三所示之利息及違約金。
被告應連帶給付原告日元陸佰陸拾貳萬參仟零柒拾肆元，及如附
表四所示之利息及違約金。
訴訟費用新臺幣貳拾貳萬壹仟陸佰壹拾陸元由被告連帶負擔。
    事實及理由
一、被告誠豐製材有限公司(下稱誠豐公司)、林炯廷、林重男、
    楊美慧、林吳玉瑛經合法通知均未於言詞辯論期日到場，核
    無民事訴訟法第386條各款所列情形，爰依原告之聲請，由
    其一造辯論而為判決。
二、原告起訴主張：被告誠豐公司於民國108年8月28日邀同被告
    林炯廷、林重男、楊美慧、林吳玉瑛為連帶保證人，與原告
    簽立約定書及本金新臺幣（下同）9,000萬元之限額保證書
    。嗣被告誠豐公司與原告再陸續簽立綜合授信契約、撥款申
    請書兼借款憑證及借據、外幣貸款展期約定書、進口信用狀
    開狀申請書、遠期信用授信紀錄卡、進口遠期信用狀展期申
    請書兼約定書，並約定外幣貸款美金、日元之遲延利息，依
    展延約定書第3條約定以放款基準利率百分之2.48加計百分
    之4.5(目前合計為百分之6.98)計算；進口遠期信用狀美金
    之遲延利息，依綜合授信契約第14條第5項約定以外匯授信
    利率百分之5.45加計百分之2.5(目前合計為百分之7.95)計
    算；如遲延還本付息，逾期6個月以內者，按上開約定利率
    百分之10，逾期超過6個月者，按上開約定利率百分之20加
    計違約金；如有任何一宗債務未依約清償本金或付息時，債
    務即視為全部到期。詎被告誠豐公司陸續借款合計1,550萬
    元、外幣貸款美金3萬7,519.82元、外幣貸款日幣680萬1,01
    5元及進口遠期信用狀美金23萬3,139.44元後，未依約清償
    ，且於110年2月26日經票據交換所登載為拒絕往來戶，依約
    定書第5條第2款之約定，已喪失期限利益，全部借款視為到
    期，迄今尚積欠本金1,541萬5,663元、美金23萬3,540.14元
    、日元662萬3,074元，及如附表一至四所示之利息、違約金
    未清償。為此，爰依消費借貸及連帶保證法律關係提起本件
    訴訟等語。並聲明：如主文第1、2、3項所示。
三、被告誠豐公司、林炯廷、林重男、楊美慧、林吳玉瑛經合法
    通知，均未於言詞辯論期日到場，亦均未提出書狀作何聲明
    陳述。
四、本院得心證之理由：
　㈠按稱消費借貸者，謂當事人一方移轉金錢或其他代替物之所
    有權於他方，而約定他方以種類、品質、數量相同之物返還
    之契約；借用人應於約定期限內，返還與借用物種類、品質
    、數量相同之物；遲延之債務，以支付金錢為標的者，債權
    人得請求依法定利率計算之遲延利息。但約定利率較高者，
    仍從其約定利率，民法第474條、第478條、第233條第1項分
    別定有明文。次按數人負同一債務，明示對於債權人各負全
    部給付之責任者，為連帶債務，民法第272條第1項亦有明文
    ，而所謂連帶保證債務，係指保證人與主債務人負同一債務
    ，對於債權人各負全部給付之責任者而言（最高法院45年台
    上字第1426號判例參照）；連帶債務人之債權人，得對於債
    務人中之一人或數人，或其全體，同時或先後請求全部或一
    部之給付，且連帶債務未全部履行前，全體債務人仍負連帶
    責任；保證債務，除契約另有訂定外，包含主債務之利息、
    違約金、損害賠償及其他從屬於主債務之負擔，民法第273
    條、第740條亦有明定。
  ㈡查原告主張之上開事實，業據提出與其所述相符之約定書5份
    、保證書4份、綜合授信契約、撥款申請書兼借款憑證3份、
    借據2份、撥款申請書兼借款憑證2份、外幣貸款展期約定書
    2份、臺幣授信利率表、外幣授信利率表、進口信用狀開狀
    申請書、遠期信用狀授信記錄卡4份、進口遠期信用狀展期
    申請書兼約定書2份、外幣授信利率表2份、借款明細表(一)
    、(二)、(三)、(四)、第一類票據信用資料查覆單（本院卷
    第19至109頁、115頁）等影本為證，經核無誤，且被告於相
    當期日受合法通知，未於言詞辯論期日到場，亦未提出任何
    書狀或證據資料加以爭執。是本院審酌上開卷附證據資料，
    堪認原告主張之事實應為可採。從而，原告依消費借貸及連
    帶保證法律關係，請求被告連帶給付如主文第1、2、3項所
    示之金額、利息及違約金，為有理由，均應准許。
五、末按訴訟費用，由敗訴之當事人負擔；共同訴訟人因連帶或
    不可分之債敗訴者，應連帶負擔訴訟費用，民事訴訟法第78
    條、第85條第2項分別定有明文。本件原告之訴為有理由，
    已如前述，依上開規定，訴訟費用22萬1,616元自應由被告
    連帶負擔，爰判決如主文第4項所示。
六、據上論結，本件原告之訴為有理由，依民事訴訟法第385條
    第1項前段、第78條、第85條第2項，判決如主文。
中　　華　　民　　國　　110 　年　　5 　　月　　12　　日
                  民事第五庭  法  官　林勳煜
上列正本證明與原本無異。
如不服本判決，應於判決送達後20日內，向本院提出上訴狀並表
明上訴理由，如於本判決宣示後送達前提起上訴者，應於判決送
達後20日內補提上訴理由書（須附繕本）。
如委任律師提起上訴者，應一併繳納上訴審裁判費。
中　　華　　民　　國　　110 　年　　5 　　月　　13　　日
　　　　　　　　　　　　　　　書記官  朱烈稽
　　　　　　　　　　　
　　　　　　　　　　　　　　　　　　　
附表一：新臺幣借款(金額：新臺幣) 　                 編號 計息金額  利息 違約金  1 700萬元  自民國110年1月6日起至清償日止，按週年利率百分之2.81計算之利息。 自民國110年2月7日起至民國110年8月6日止，按左列利率百分之10計算之違約金。 自民國110年8月7日起至清償日止，按左列利率百分之20計算之違約金。 2 193萬652元  自民國110年3月11日起至清償日止，按週年利率百分之2.81計算之利息。 自民國110年4月12日起至民國110年10月11日止，按左列利率百分之10計算之違約金。 自民國110年10月12日起至清償日止，按左列利率百分之20計算之違約金。 3 450萬4,855元  自民國110年3月11日起至清償日止，按週年利率百分之2.81計算之利息。 自民國110年4月12日起至民國110年10月11日止，按左列利率百分之10計算之違約金。 自民國110年10月12日起至清償日止，按左列利率百分之20計算之違約金。 4 39萬6,031元  自民國110年3月11日起至清償日止，按週年利率百分之1.845計算之利息。 自民國110年4月12日起至民國110年10月11日止，按左列利率百分之10計算之違約金。 自民國110年10月12日起至清償日止，按左列利率百分之20計算之違約金。 5 158萬4,125元  自民國110年3月11日起至清償日止，按週年利率百分之1.845計算之利息。 自民國110年4月12日起至民國110年10月11日止，按左列利率百分之10計算之違約金。 自民國110年10月12日起至清償日止，按左列利率百分之20計算之違約金。 合計 1,541萬5,663元     

　　　　　　　　　　　　　　　　
附表二：外幣貸款美金(金額：美金) 　             編號 計息金額  利息 違約金  1 3萬7,519.82元  自民國110年2月18日起至清償日止，按週年利率百分之6.98計算之利息。 自民國110年2月18日起至民國110年8月17日止，按左列利率百分之10計算之違約金。 自民國110年8月18日起至清償日止，按左列利率百分之20計算之違約金。 


附表三：進口遠期信用狀美金(金額：美金) 　                 編號 計息金額  利息 違約金  1 5萬元  自民國110年2月5日起至清償日止，按週年利率百分之7.95計算之利息。 自民國110年2月5日起至民國110年8月7日止，按左列利率百分之10計算之違約金。 自民國110年8月8日起至清償日止，按左列利率百分之20計算之違約金。 2 3萬元  自民國110年2月18日起至清償日止，按週年利率百分之7.95計算之利息。 自民國110年2月18日起至民國110年8月17日止，按左列利率百分之10計算之違約金。 自民國110年8月18日起至清償日止，按左列利率百分之20計算之違約金。 3 8萬4,020.32元  自民國110年2月18日起至清償日止，按週年利率百分之7.95計算之利息。  自民國110年2月18日起至民國110年8月17日止，按左列利率百分之10計算之違約金。 自民國110年8月18日起至清償日止，按左列利率百分之20計算之違約金。 4 3萬2,000元  自民國110年2月18日起至清償日止，按週年利率百分之7.95計算之利息。  自民國110年2月18日起至民國110年8月19日止，按左列利率百分之10計算之違約金。 自民國110年8月20日起至清償日止，按左列利率百分之20計算之違約金。 合計 19萬6,020.32元     
　　　　　　　　　　　　　　　　　　　　　　　　　　　　　　
附表四：外幣貸款日元(金額：日元) 　             編號 計息金額  利息 違約金  1 662萬3,074元  自民國110年3月12日起至清償日止，按週年利率百分之6.98計算之利息。 自民國110年3月12日起至民國110年9月11日止，按左列利率百分之10計算之違約金。 自民國110年9月12日起至清償日止，按左列利率百分之20計算之違約金。